【裁判字號】    89,簡上,271
【裁判日期】    900309
【裁判案由】    竊盜
【裁判全文】
臺灣臺北地方法院刑事判決                    八十九年度簡上字第二七一號
    上  訴  人  臺灣臺北地方法院檢察署檢察官
    被      告  甲○○
右列上訴人因被告竊盜案件，不服台灣臺北地方法院臺北簡易庭中華民國八十九年六
月八日第一審判決（八十九年度北簡字第一三七五號；聲請簡易處刑案號：台灣臺北
地方法院檢察署八十年度偵字九０一三號），提起上訴（併案案號：八十九年度偵字
第一二一二０號），本院判決如左：
    主      文
原判決撤銷。
甲○○連續於夜間侵入住宅竊盜，處有期徒刑柒月，緩刑年。
    事      實
一、甲○○意圖為自己不法之所有，並基於概括犯意，連續於民國八十九年二月間某
    夜，前往台北市○○○路○段五十四號民宅，趁管理員不注意之際，侵入該屋十
    三樓樓頂，徒手竊得住戶乙○○、戊○○、丁○○等人內褲三件，內衣胸罩六件
    。同年五月一日上午七時許，吳君再度前往該處十三樓屋頂，基於同一概括故意
    ，徒手竊得丙○○、己○○、丁○○三人所有晾掛之內褲共五件；正欲竊取第六
    件內衣褲時，為乙○○發覺並報警逮捕，隨即起出已竊得之內褲五件，復前往台
    北縣淡水鎮○○街一巷九號二樓起出先前所竊之內褲三件、內衣胸罩六件，並將
    上述衣物發還被害人。
二、案經乙○○告訴，由台北市政府警察局中山分局報請台灣台北地方法院檢察署檢
    察官偵查起訴及併案。
    理      由
一、右述事實，被告甲○○於審理中坦承所為（見二審卷第三八、三九、四六、四七
    頁），核與被害人丙○○、己○○、丁○○、乙○○、戊○○指訴情形相符，並
    有贓物領據在卷可證，事證明確，犯行堪可認定。
二、核吳君右述二次行為，分係犯刑法第三百二十一條第一項第一款加重竊盜罪、第
    三百二十條第一項普通竊盜罪。又檢察官就犯罪事實一部起訴者，其效力及於全
    部，刑事訴訟法第二百六十七條定有明文，公訴人雖僅就被告普通竊盜行為起訴
    ，但此部分與上訴併案部分（加重竊盜行為）有連續犯之裁判上一罪關係，應由
    本院併予審理。被告先後二次竊盜行為，時間緊接，所犯基本構成要件相同，僅
    加重條件之不同，且係基於概括犯意反覆為之，為連續犯，依刑法第五十六條規
    定，以一罪加重竊盜論，並依法加重其刑。
三、原審認定被告確有右述八十九年五月一日竊盜行為，並以普通竊盜罪論科刑，未
    及審酌右述加重竊盜部分，確有違誤，上訴意旨據此聲明上訴，要求撤銷改判，
    為有理由，自應撤銷改判。本院審酌上揭諸情，並考量被告素行狀況、犯罪原因
    與手段、家境狀況、其行為對被害人所生危害程度、所得衣物件數、事後坦白承
    認且頗有悔意等一切情狀，量處如主文所示之刑。
四、末查，被告前未曾受有期徒刑以上刑之宣告，此有台灣台北地方法院檢察署刑案
    資料查註紀錄表一份、台灣高等法院被告全國前案紀錄表一份在卷可稽，其因一
    時失慮，致觸刑章，事後深具悔意，經此教訓應知所警惕而無再犯之虞，本院認
    對被告所處之刑以暫不執行為適當，爰併宣告緩刑三年，以啟自新。（被告於緩
    刑期間內應確實遵守相關規定，如因故意犯罪致受有期徒刑以上刑之宣告者，將
    撤銷緩刑並執行原有刑期。）
五、據上論斷，應依刑事訴訟法第四百五十五條之一第一項、第三項、第三百六十九
    條第一項前段、第三百六十四條、第二百九十九條第一項前段、刑法第五十六條
    、第三百二十一條第一項第一款、第七十四條第一款，判決如主文。
中      華      民      國      九十        年    三    月      九      日
                                臺灣臺北地方法院刑事第一庭
                                    審判長法  官  陳  興  邦
                                          法  官  陳  嘉  琪
                                          法  官  吳  燁  山
右正本證明與原本無異。
本件不得上訴。
                                          書記官  王  黎  輝
中      華      民      國      九十        年    三    月     十二     日


司法院資訊處製作；財團法人民間司法改革基金會備份。
